# 关于财政部固定资产日常修理费处理

提问人：风 生水起 时间：2022-02-17 15:03:29
陈老师， 2021 年 11 月 2 日，财政部修订了固定资产日常修理费的会计处理规定。咨询一下陈老师，因这个规定没有对会计处理的变更做出规定，是否应当进行追溯调整，修正比较会计报表的相关信息？

回答人：chenyiwei
没有专门作出衔接规定。但按照会计政策变更的一般处理原则，应对前期比较数据进行追溯调整。